臺灣高等法院交通事件裁定　　　　　　　 100年度交抗字第1228號
抗　告　人
即受處分人　陳意如
上列抗告人因違反道路交通管理處罰條例事件，不服臺灣臺北地
方法院，中華民國100年9月9日所為裁定（100年度交聲字第808
號），提起抗告，本院裁定如下：
    主  文
抗告駁回。
    理  由
一、抗告意旨略以：本件員警於原審之證述與錄影內容前後不一
    ，卻解釋為陳述上的問題，若是如此，抗告人即受處分人陳
    意如（下稱抗告人）之申訴實無意義；又員警就本件舉發過
    程，稱僅有開單錄影片段，並無舉發過程之錄影片段，則任
    由員警事後解釋事實及理由，抗告人將有理說不清；溪城路
    快車道上設有快車道禁行機車標誌，然員警卻堅稱要切到快
    車道才可進行左轉，身為執法人員既未告知公路機關應改善
    此路段標線指示，反利用此缺點逕行舉發，與警察應係人民
    保母相較，令人不勝唏虛云云。
二、本院查：
(一)按汽車駕駛人，行經有燈光號誌管制之交岔路口闖紅燈者，
    處新臺幣（下同）1800元以上5400元以下罰鍰，並記違規點
    數3點，道路交通管理處罰條例第53條第1項、第63條第1項
    第3款分別定有明文。且所謂汽車，依同條例第3條第8款規
    定，包括機器腳踏車。
(二)本件抗告人於民國99年12月18日下午8時37分許，騎乘車牌
    號碼JA8－910號重型機車，行經臺北縣板橋市（現已改制為
    新北市板橋區○○○街與溪城路口，紅燈左轉，經臺北縣政
    府警察局（現已改制為新北市政府警察局）板橋分局沙崙派
    出所警員郭俊建當場攔停，並以抗告人有違反道路交通管理
    處罰條例第53條第1項之規定，掣開北縣警交大字第C000000
    00號違反道路交通管理事件通知單舉發，有上開舉發違反道
    路交通管理事件通知單、舉發過程錄影光碟一片附卷可憑，
    並據證人即在現場舉發之警員郭俊建於原審證述綦詳（以上
    詳原審卷第7頁、第24頁反頁至第26頁），抗告人確有於上
    開時地為紅燈左轉之闖紅燈行為，堪以認定。
(三)抗告人固以前詞置辯，惟查：按交通警員製單舉發違反道路
    交通處罰條例所列之違規事實，本質上係公務員依法執行職
    務之行為，如有枉法構陷或為不實記載之行為，即有刑事責
    任，國家並以此擔保公務員能忠實執行職務。而交通違規常
    係一瞬間突發之行為，此乃眾所周知之事，職是，交通警員
    執行定點或非定點勤務時，如因不及操作攝影器材或其他事
    實上之困難，無法就一瞬間突發之交通違規行為即時攝影取
    證，自應信賴舉發警員親眼目睹之證言，故如無其他證據顯
    示舉發警員有誤認或故意構陷之情事時，自難以舉發警員無
    法提出其他證據佐證，即認其所述不可採信。再，依道路交
    通管理處罰條例為處罰，其本質上係屬公法事件，則依據公
    法爭議之舉證責任分配法則，固應先由行政機關就其業已履
    踐相關正當法律程序，以及人民應受處罰之客觀違反法令行
    為，負證明之責，但受處罰人就行政機關已為相當證明之事
    項，若主張欠缺主觀歸責條件或為其他抗辯，則即須就其所
    辯提出反證，與刑事無罪推定法則無涉。本件抗告人於上開
    時、地，行經有燈光號誌管制之交岔路口闖紅燈之違規事實
    ，既經目睹之執勤警員依法舉發，且其與抗告人亦無仇怨，
    復於原審具結擔保其證詞之真正，自應無故意為不實證詞之
    必要，是以抗告人確有上開闖越紅燈之違規事實，仍甚為明
    確，抗告人猶執陳詞空言否認，仍無可採。
三、綜上，抗告人既有上開違規情事，原處分機關依道路交通管
    理處罰條例第53條第1項、第63條第1項第3款及違反道路交
    通管理事件統一裁罰基準表等規定，對抗告人裁處罰鍰2700
    元，並記違規點數3點等並無違誤，原審據此駁回抗告人之
    異議，經核亦無不當，抗告人仍執陳詞提起抗告並指摘原裁
    定不當，為無理由，應予駁回。
四、據上論結，應依道路交通事件處理辦法第25條，刑事訴訟法
    刑事訴訟法第412條，裁定如主文。
中    華    民    國   100    年    10    月    20    日
                  交通法庭    審判長法  官  陳博志
                                    法  官  陳如玲
                                    法  官  許仕楓
以上正本證明與原本無異。
不得再抗告。
                                    書記官  彭威翔
中    華    民    國   100    年    10    月    20    日